# 请教陈版主关于国有股权无偿划转，划出方会计处理问题

提问人：松间清泉 时间：2017-11-16 15:35:51
假设A公司出资 5000 万设立全资子公司B公司，B公司同样出资 5000 万设立全资子公司C公司，现按照国资委批复将C公司无偿划转给A公司，划入方、划出方如何进行账务处理？
假设B公司账面除实收资本外无其他权益，直接冲减实收资本吗？ B公司划出时，借：实收资本 5000 万元 贷：
长期股权投资-C公司 5000 万元 如果需要冲减实收资本，那么B公司在划转完成后，实收资本冲减为 0 ，是否需要办理注销？
那么A公司作为划入方，也不需要增加资本公积，仅是将账面对B公司的长期股权投资调整为对C公司的长期股权投资。

回答人：chenyiwei
1 、A公司的处理基本合理。 2 、B公司应按划出资产（长期股权投资）的账面价值冲减权益。至于是否冲减实收资本，则取决于其上级公司是否批准其减资。如果需减资的，则需履行公司法规定的减资程序。

提问人：松间清泉 时间：2017-11-16 22:34:54
谢谢陈版 由于B公司成立时仅是为设立C公司，因此B公司本身无其他经营业务，所有者权益基本上只有实收资本 5000 万，无其他权益可以冲减？这样的情况是不是只能冲减实收资本？

回答人：chenyiwei
冲减实收资本属于减资，应依据其母公司的批复办理。